臺灣雲林地方法院刑事判決　　　　　　　100年度訴字第135號
公　訴　人　臺灣雲林地方法院檢察署檢察官
被　　　告　楊昆衡
選任辯護人　林彥百律師（財團法人法律扶助基金會）
上列被告因違反毒品危害防制條例案件，經檢察官提起公訴（10
0 年度偵字第38號），本院判決如下：
    主      文
楊昆衡犯附表一編號１至１０所示各罪，均為累犯，各處如附表一
編號１至１０所示之刑。應執行有期徒刑捌年。扣案之NOKIA 廠牌
行動電話壹支（含搭配使用之門號0000000000號晶片
卡壹張）沒收。未扣案之販賣第二級毒品所得共計新臺幣壹萬元
沒收，如全部或一部不能沒收時，以其財產抵償。
    事實及理由
壹、犯罪事實：
一、楊昆衡前因過失傷害案件，經臺灣高等法院臺南分院以98年
    度交上易字第403 號判處有期徒刑4 月確定，於民國99年5
    月25日易科罰金執行完畢。詎其仍不知悔改，基於販賣第二
    級毒品甲基安非他命以營利之犯意，持用其所有NOKIA 廠牌
    行動電話1 支（搭配使用其所有之門號0000000000號晶片卡
    1 張，下稱本案行動電話）作為對外聯絡之工具，而分別為
    下述販賣甲基安非他命之行為：
  (一)於99年9 月13日12時34分、13時45分許，楊昆衡持用本案行
    動電話與持用門號0000000000號行動電話之黃小琪聯絡後（
    通話內容見附表二編號１），相約在雲林縣土庫鎮溪邊里堤
    防處見面。並於同日稍後，由楊昆衡前往上開地點，以新臺
    幣（下同）1,000 元之價格，販賣甲基安非他命乙包與黃小
    琪，價款則由黃小琪暫時賒欠。迄至99年9 月16日16時49分
    、17時4 分許，黃小琪使用門號0000000000號行動電話與持
    用本案行動電話之楊昆衡聯繫，並傳簡訊告知楊昆衡已將上
    述欠款1,000 元放置於黃小琪位於雲林縣土庫鎮○○里○○
    路20之6 號住處旁空地水溝內（用廣告傳單包裹）（通話、
    簡訊內容見附表二編號２），再由楊昆衡前往收取（未扣案
    ）而完成付款。
  (二)於99年9 月16日21時25分、22時37分許，楊昆衡持用本案行
    動電話與持用門號0000000000號行動電話之黃小琪聯絡後（
    通話內容見附表二編號３），相約在雲林縣土庫鎮源順花生
    油工廠對面土庫國小越港分校大樹下見面。並於同日稍後，
    由楊昆衡在上述地點，以1,000 元之價格，販賣甲基安非他
    命乙包與黃小琪，黃小琪則交付1,000 元之價金與楊昆衡（
    價金未扣案），完成買賣。
  (三)於99年9 月18日13時2 分、14時1 分許，楊昆衡持用本案行
    動電話與持用（05）0000000 號電話之林心怡聯絡後（通話
    內容見附表二編號４），相約在雲林縣臺西鄉崙豐村進安府
    廟旁涼亭見面。並於同日稍後，由楊昆衡前往約定地點，以
    1,000 元之價格，販賣甲基安非他命乙包與林心怡，並讓林
    心怡暫時賒欠價金1,000 元。迄至99年10月5 日9 時23分、
    36分許，林心怡使用上開市內電話與持用本案行動電話之楊
    昆衡聯繫後（通話內容見附表二編號５），相約在同一地點
    見面，且當面將前述1,000 元之欠款交付楊昆衡收訖（價金
    未扣案）而完成交易。
  (四)於99年9 月27日16時7 分、27分許，楊昆衡持用本案行動電
    話與持用門號0000000000號行動電話之黃小琪聯絡後（通話
    內容見附表二編號６），相約在雲林縣虎尾鎮持法媽祖宮旁
    小路見面。並於同日稍後，由楊昆衡在約定地點，以1,000
    元之價格，販賣甲基安非他命乙包與黃小琪，雙方一手交錢
    一手交貨（價金未扣案），完成買賣。
  (五)於99年9 月30日2 時23分許，楊昆衡持用本案行動電話與持
    用門號0000000000號行動電話之黃小琪聯絡後（通話內容見
    附表二編號７），得知黃小琪有意購買甲基安非他命，遂達
    成以1,000 元之價格販賣甲基安非他命與黃小琪之合意。楊
    昆衡遂於通話結束後不久，將甲基安非他命乙包放置在黃小
    琪上開住處旁之空地水溝中，並於同日3 時11分、3 時16分
    許，分別以簡訊、電話與黃小琪聯絡、確認（簡訊、通話內
    容見附表二編號７），告以上開毒品藏放之處，而由黃小琪
    前往取貨，以此方式販賣甲基安非他命與黃小琪（價金1,00
    0 元之部分，黃小琪於本次交易後之不詳時地，已經清償完
    畢【價金未扣案】）。
  (六)於99年10月6 日11時33分、12時48分許，楊昆衡持用本案行
    動電話與持用門號0000000000號行動電話之黃小琪聯絡後（
    通話內容見附表二編號８），相約在雲林縣土庫鎮千美汽車
    旅館見面。並於同日稍後，在上開地點，以1,000 元之價格
    ，販賣甲基安非他命乙包與黃小琪，雙方銀貨兩訖（價金未
    扣案），完成交易。
  (七)於99年10月13日21時56分、22時53分許，楊昆衡持用本案行
    動電話與持用門號0000000000號行動電話之林志遠（即林心
    怡之胞弟）聯絡後（通話內容見附表二編號９），相約在雲
    林縣崙背鄉大有村彩虹橋旁見面，林志遠則請林心怡攜帶兩
    人集資之1,000 元（各出資500 元）前往上開地點。並於同
    日稍後，由楊昆衡在彩虹橋附近，以1,000 元之價格，販賣
    甲基安非他命乙包與林心怡，且向林心怡收取1,000 元之價
    金（未扣案）。
  (八)於99年10月14日19時35分、20時42分許，楊昆衡持用本案行
    動電話與持用門號0000000000號行動電話之黃小琪聯絡後（
    通話內容見附表二編號１０），相約在雲林縣崙背鄉大有廟前
    見面。並於同日稍後，由楊昆衡親至交易地點，以1,000 元
    （起訴書誤載為500 元）之價格，販賣甲基安非他命乙包與
    黃小琪，黃小琪則交付1,000 元之價款與楊昆衡（價金未扣
    案），完成買賣。
  (九)於99年11月2 日9 時7 分、9 時55分許，楊昆衡持用本案行
    動電話與持用門號0000000000號行動電話之黃小琪聯絡後（
    通話內容見附表二編號），相約在雲林縣土庫鎮馬光超市
    旁前見面。並於同日稍後，由楊昆衡親至交易地點，以1,00
    0 元之價格，販賣甲基安非他命乙包與黃小琪，並向黃小琪
    收取1,000 元之價款（未扣案），買賣完成。
  (十)於99年10月22日18時48分許，楊昆衡持用本案行動電話與持
    用（05）0000000 號電話之林心怡聯絡後（通話內容見附表
    二編號），相約在雲林縣褒忠鄉龍岩國小花圃附近交易。
    並於同日稍後，由楊昆衡前往該花圃附近，以1,000 元之價
    格，販賣甲基安非他命乙包與林心怡，並將該包甲基安非他
    命放在花圃內之香菸盒裡面，由林心怡前往收取，且讓林心
    怡暫時賒欠本次交易款項。迄至99年11月2 日13時31分、51
    分許（起訴書誤載為99年11月3 日15時9 分），林心怡持用
    門號0000000000號行動電話與持用本案行動電話之楊昆衡聯
    繫後（通話內容見附表二編號），相約在雲林縣土庫鎮○
    ○路某便利商店前見面，並當場支付1,000 元之價金與楊昆
    衡（價金未扣案），完成付款。
二、嗣因檢警持本院核發之通訊監察書對門號0000000000號電話
    號碼實施通訊監察，並持本院核發之搜索票至雲林縣崙背鄉
    阿勸村阿勸47號之9 進行搜索，當場扣得本案行動電話1 支
    （含門號0000000000號晶片卡1 張），方循線查獲上情。
貳、認定犯罪事實所憑之證據及理由：
一、證據能力方面：
  (一)卷附通訊監察譯文（出處見附表二編號１至所示），係檢
    警持本院核發之通訊監察書對門號0000000000號電話號碼實
    施通訊監察後所取得，並無違法監聽之情，此有本院99年度
    聲監字第506 號、99年度聲監續字第458 號通訊監察書各1
    紙在卷可查（見警卷第59頁至第62頁），是該通訊監察譯文
    應有證據能力。
  (二)按被告以外之人於偵查中向檢察官所為陳述，除顯有不可信
    之情況者外，得為證據，刑事訴訟法第159 條之1 第2 項定
    有明文。檢察官在偵查中對被告以外之人所為之偵查筆錄，
    性質上屬傳聞證據，惟刑事訴訟法規定檢察官代表國家偵查
    犯罪、實施公訴，依法其有訊問被告、證人及鑑定人之權，
    證人、鑑定人並須具結，而實務運作時，檢察官偵查中向被
    告以外之人所取得之陳述，原則上均能遵守法律規定，不致
    違法取供，其可信度極高，職是，被告以外之人前於偵查中
    已具結而為證述，除反對該項供述得具有證據能力之一方，
    已釋明「顯有不可信之情況」之理由外，不宜遽指該證人於
    偵查中之陳述不具證據能力。經查，黃小琪、林心怡及林志
    遠在檢察官面前製作之偵訊筆錄（見他字卷第87頁至第111
    頁、第139 頁至第143 頁、第269 頁至第271 頁），內容均
    係檢察官令渠等以證人身分具結後所為之證述，有該證人結
    文在卷可參（見他字卷第113 頁、第137 頁、第301 頁），
    被告楊昆衡及辯護人均未提及檢察官在訊問時有不法取供之
    情形，亦未釋明上開證人之證述有何顯不可信之情況，依上
    開規定，前開證述筆錄均得作為本案證據使用。
  (三)另被告以外之人於審判外之陳述，雖不符刑事訴訟法第159
    條之1 至之4 等4 條規定，而經當事人於審判程序同意作為
    證據，法院審酌該陳述作成時之情況，認為適當者，亦得作
    為證據，刑事訴訟法第159 條之5 第1 項同有規定。本判決
    後開所引用之其餘各該被告以外之人於審判外之陳述（包括
    言詞及書面陳述），原則上均不得作為證據使用，惟被告及
    辯護人雖均知上開證據資料為傳聞證據，但於本院審判程序
    中均表示同意作為證據使用（見本院卷第51頁反面、第69頁
    反面、第99頁反面），本院審酌上開證據製作時之情況，並
    無違法不當之情事，認為以之作為證據應屬適當，依前說明
    ，應認該等供述證據例外具有證據能力。
二、證明力方面：
  (一)被告及辯護人之辯解：
    被告固坦承於犯罪事實欄一(一)至(五)所示時地，將甲基安非他
    命交與如犯罪事實欄一(一)至(五)所示黃小琪或林心怡，並收取
    金錢。且於犯罪事實欄一(六)至(八)所示時地，將甲基安非他命
    交與如犯罪事實欄一(六)至(八)所示黃小琪或林心怡，並持用本
    案行動電話與黃小琪、林心怡及林志遠聯絡等事實（見附表
    二編號１至），惟矢口否認有販賣甲基安非他命之犯行，
    辯稱：犯罪事實欄一(一)至(五)之部分，黃小琪等人是清償欠款
    與伊，林心怡於去年（99年）初向伊借款12,000元，是在林
    心怡家中借的，黃小琪也會幫忙還錢，那個款項不是買賣毒
    品之價金，也不確定是否為1,000 元；犯罪事實欄一(六)至(八)
    之部分，伊並沒有收取任何金錢；犯罪事實欄一(九)至(十)之部
    分，伊並沒有於該時地與黃小琪或林心怡碰面云云。辯護人
    則辯以：被告雖然有交付甲基安非他命與黃小琪等人，但因
    黃小琪等人證稱與被告係借貸關係，通訊監察譯文裡面也有
    提到「還錢」，故被告縱有收取金錢，也應該是借款之清償
    ，而非毒品之買賣價金，被告並不成立販賣第二級毒品罪云
    云。
  (二)本院之判斷：
  1.附表二編號１至之譯文，分別係被告與黃小琪、林心怡或
    林志遠等人之通話（通話對象、內容、出處均如附表二編號
    １至所示），且警方持本院核發之搜索票至被告家中進行
    搜索時，確實扣到本案行動電話等情，為被告所是認，復有
    上述譯文附卷足憑，也有本案行動電話扣案可資佐證，堪信
    為真實。
  2.被告販賣甲基安非他命與黃小琪之部分（即犯罪事實欄一(一)
    至(二)、(四)至(六)、(八)至(九)）：
  (1)針對黃小琪向被告購買毒品乙節，黃小琪於警詢中陳稱：我
    除了向被告購買毒品（指甲基安非他命）之外，沒有向何人
    購買過（見他字卷第181 頁）；於偵訊中以證人身分證稱：
    （提示附表二編號１之譯文）這是我和被告約在土庫溪邊
    里的堤防見面，電話中的「龜仔」應該是「區仔」，是管區
    的意思，因為我是毒品管制（列管）人員，警察正好來關心
    我，那天我們見面後，被告有給我安非他命（下述安非他命
    ，均係甲基安非他命之口誤），份量是1,000 元，但我這1
    次是用欠的。（提示附表二編號２之譯文）16時49分這1 通
    是我打電話給被告，告訴我要付他9 月13日購買安非他命的
    1,000 元，我把1,000 元放在鄰居家後面的石頭階梯空隙，
    用廣告傳單包起來，被告以前去那裡收過錢，所以他知道。
    17時4 分的簡訊是告訴他我已經放好了。（提示附表二編
    號３之譯文）21時25分這1 次我在電話中與被告確認上一次
    交易的1,000 元已經收到了，被告在電話中說「要完成我的
    使命」就是他要再拿安非他命給我。22時33分、37分是我告
    訴被告要藉口去全家（便利商店）買東西，已經出門，然後
    我就去越港國小大樹下和他碰面，被告拿安非他命給我，我
    拿1,000 元給被告。（提示附表二編號６之譯文）16時7
    分這一通是我打電話給被告約在虎尾國中和持法媽祖宮附近
    的全家便利商店見面，要先到統一SMILE 加油站那邊再往埒
    內才會到全家，16時27分這一通我已經到持法媽祖宮了，結
    果看到我老公認識的人，我們就趕快改到附近的鄉○○路碰
    面，我拿1,000 元給被告，被告拿安非他命給我。（提示
    附表二編號７之譯文）9 月30日凌晨2 時23分許，被告來我
    家附近，然後把安非他命放在我家旁邊的空地水溝，還傳簡
    訊給我，我有外出去拿安非他命，這一次我沒有當場付錢，
    是下一次才付錢給他。（提示附表二編號８之譯文）11時
    33分和12時48分是我跟被告約見面交易，之後在土庫鎮千美
    汽車旅館見面，被告付錢開房間，然後我在房間內拿1,000
    元給被告，被告拿安非他命給我。（提示附表二編號１０之
    譯文）19時35分這一通是我跟楊昆衡約見面要買安非他命，
    20時42分這一通是我們2 人在大有廟見到面，我拿1,000 元
    給被告，被告拿安非他命給我。（提示附表二編號之譯
    文）9 時7 分這一通是我和被告約見面買賣毒品，9 時55分
    這一通是我和被告在馬光一間超市外面見到面，我拿1,000
    元給被告，被告拿安非他命給我（見他字卷第87頁至第111
    頁）；於審判中到庭證稱：（提示附表二編號１、２之譯
    文）我記得有向被告購買安非他命，約在堤防旁見面，但價
    格我忘記了，我是用賒帳的。後來我有拿1,000 元給被告，
    但是要還錢還是要向他買毒品，我不記得了。（提示附表
    二編號３之譯文）我不記得買毒品的事，我記得那天只在那
    邊聊天。（提示附表二編號６之譯文）我記得16 時7分那
    一通是要向被告購買毒品，我跟他說那裡有我老公認識的人
    ，被告叫我騎回頭，他要去找我，後來我們約在一條產業道
    路見面，我給被告1,000 元，被告給我1 包安非他命。（
    提示附表二編號７之譯文）我記得被告發簡訊給我說他把安
    非他命放在空地水溝中，但是哪幾通譯文，我忘記了，我忘
    記這次是跟他買，還是他請我的，這次應該是賒帳，但我忘
    記有無清償了。（提示附表二編號８之譯文）通話內容是
    我要向被告購買毒品，是在雲林縣土庫鎮千美汽車旅館交易
    ，我有拿到安非他命，但有沒有付錢我忘記了。（提示附
    表二編號１０之譯文）這是我跟被告見面，他的車子停在加油
    站那邊，我看到他之後跟他招手，然後我們交易毒品，但金
    額不是很確定，時間很久了，記憶模糊。（提示附表二編
    號之譯文）這通我不記得是要還被告錢還是繼續向他買，
    我記得在某一天晚上有跟被告約在這間超市見面，然後我向
    被告購買毒品（見本院卷第70頁反面至第84頁）。
  (2)依上述黃小琪之證詞可知，其於警詢中指證被告確有販賣甲
    基安非他命之行為，並於偵查中就其向被告各次購買甲基安
    非他命之細節（時間、地點、交易金額及方式）均能一一指
    證，對譯文之內容也能清楚解釋，證述內容可謂鉅細靡遺，
    若非親身經歷，當不能憑空杜撰。而其所述各次交易之情形
    ，均有雙方之通訊監察譯文可資佐證，經比對勾稽後亦無不
    相符合之處。佐以黃小琪與被告為好朋友關係，此為被告所
    自承（見本院卷第14頁反面），則黃小琪應無設詞誣陷被告
    販賣毒品，並使自己身攬偽證罪責之理。再觀之被告與黃小
    琪之通話內容，用詞隱晦，多半談及見面地點後旋結束通話
    ，與日常人一般生活中與親朋好友間通話方式迥異，而與實
    務上常見之毒品往來對話相似，益徵上開通話之目的就是為
    了交易毒品無誤。且就犯罪事實欄一(一)至(二)、(四)至(五)之部分
    ，被告確實有交付甲基安非他命與黃小琪，並向黃小琪收取
    金錢，為被告所是認（見本院卷第42頁至第42頁反面），在
    在可信黃小琪於偵查中指證曾向被告購買甲基安非他命之證
    詞，可信為真實。雖黃小琪在本院審理中，除就犯罪事實欄
    一(四)之部分，與偵查中之證詞一致之外，就犯罪事實欄一(一)
    至(二)、(五)至(六)、(八)至(九)，則均為上開不復記憶之證述。並進
    一步證稱：「（問：妳跟他購買毒品都是買1,000 元？）不
    一定。」「（問：大部分是多少？）500 元，或1,000 元。
    」「（問：剛才給妳看的通訊監察譯文，有哪幾次是500 元
    的？）忘記了。」「是不是要付那1 包的錢，還是付之前毒
    品的錢，我忘記了。」（見本院卷第83頁至第83頁反面）。
    惟經公訴檢察官逐一與其確認偵訊時之證詞，其仍堅證其在
    偵查中所述均屬實在（見本院卷第71頁、第73頁至第75頁反
    面、第77頁至第78頁）。本院認人之記憶本有因觀察力、注
    意力及記憶力不同，而有不完整及遺忘之缺陷，且人之記憶
    有限，常隨時間之經過，對案發細節漸趨模糊而有所遺忘，
    或與平常事務結合而產生記憶干擾現象，此乃不可避免之自
    然缺陷，是自不能期待證人刻意記憶各項細節。況黃小琪到
    院作證時（100 年4 月26日），距離其在偵查中以證人身分
    證述之時間（99年12月15日），實已相差4 月有餘，距離案
    發之時，則相差更遠，若其因時間經過太久而逐漸淡忘，應
    與常理無違。又查，施用毒品會損傷大腦，影響小腦對神經
    系統的調節，故施用毒品之人，容易出現記憶力受損、衰退
    之情形，廣為報章傳媒所報導，黃小琪既有施用甲基安非他
    命之行為，自不能排除有此後遺症，故其於審判中之證詞，
    亦有可能係受到毒品濫用之藥害影響。從而，黃小琪在本院
    審理中所為「不記得」、「忘記了」等證述，也無從採為有
    利於被告之認定。
  3.被告販賣甲基安非他命與林心怡之部分（即犯罪事實欄一(三)
    、(七)、(十)）：
  (1)林心怡於警詢中陳稱：（提示附表二編號４、５之譯文）
    這是我向被告購買毒品的通話內容。被告於當日在雲林縣臺
    西鄉崙豐村進安府廟旁的涼亭內交給我安非他命1 包，我是
    在99年10月6 日下午才在同一地點，把1,000 元的現金交給
    被告。（提示附表二編號之譯文）這是我打電話給被告
    要買毒品，但被告跟我說他沒空，要把毒品放在雲林縣褒忠
    鄉龍岩村龍岩國小花圃的香菸盒內，我於同日晚上19時許前
    往收取，但我這次款項是於99年11月2 日13時30分，在雲林
    縣土庫鎮○○路的便利商店前當面付款（1,000 元）（見他
    字卷第257 頁至第267 頁）；於檢察官面前以證人身分證稱
    ：（提示附表二編號４、５之譯文）13時2 分這是我打給
    被告，電話中我說「去田裡，要來嗎？」他聽了就知道我在
    問他有沒有安非他命，然後14時1 分我又打給被告，電話中
    我說「我打給你」，他聽了就知道我要去雲林縣臺西鄉崙豐
    村進安府廟找他拿安非他命，這是我和被告約會的老地方，
    然後我和被告在涼亭見到面，他拿安非他命給我，一直到10
    月5 日上午我又打給被告，跟他約在上次見面的涼亭，見面
    時我拿1,000 元給被告。（提示附表二編號之譯文）我
    打電話給被告說「借材料」，就是買安非他命的意思，我有
    在龍岩國小的花圃內一包香菸盒裡面拿到安非他命，就是被
    告留給我的。然後11月2 日下午我又打給被告，跟他約在中
    湳路便利商店見面，我拿1,000 元付給被告。我們在感情上
    有交往，被告不會向我催討。（提示附表二編號９之譯文
    ）電話是我弟弟林志遠打的，我當天回家跟林志遠講好要合
    資1,000 元向被告購買安非他命，因為林志遠要帶小孩，所
    以我就騎機車過彩虹橋到雲林縣崙背鄉大有村河堤上見到被
    告，被告拿安非他命給我，我拿1,000 元給被告（見他字卷
    第269 頁至第271 頁、第295 頁至第299 頁）；於審判中以
    證人身分證稱：（提示附表二編號４、５之譯文）我在99
    年9 月18日有向被告拿安非他命，但沒給錢，是在99年10
    月5 日才給他1,000 元。（提示附表二編號９之譯文）這
    是我弟弟打的電話，我們合資，由我過去彩虹橋那邊向被告
    拿毒品，一手交錢一手交貨。（提示附表二編號、之
    譯文）這次我跟被告買1,000 元的安非他命，約在我家附近
    交易，但這次是賒帳，後來有在便利商店還錢給他，應該是
    99年11月2 日還給他的（見本院卷第84頁反面至第89頁）。
    觀之林心怡之歷次證詞，所述一致，核與林志遠於偵訊中以
    證人身分證稱：（提示附表二編號９之譯文）彩虹橋那次交
    易是我打給被告的，因為我要照顧小孩走不開，我和林心怡
    各出資500 元，共1,000 元，由林心怡去彩虹橋那邊交給被
    告，然後向被告拿安非他命回來分用；於審判中到庭證稱：
    （提示附表二編號９之譯文）我記得彩虹橋，但不是我去的
    ，那次我跟我姊姊林心怡各出資500 元，由林心怡去拿安非
    他命回來（見本院卷第90頁反面至第91頁）等語相符，也與
    被告供稱其確有在雲林縣臺西鄉崙豐村進安府廟旁交付甲基
    安非他命與林心怡，也向林心怡收取金錢等語吻合（見本院
    卷第42頁至第42頁反面），並有上述通訊監察譯文附卷可佐
    。復依附表二編號９之譯文所示，林志遠於通話中向被告表
    示：「那我怎麼過去，我還要顧小孩，那我叫『那個』過去
    。」顯已向被告傳達由他人前往交易之旨。另依附表二編號
    之譯文所示，林心怡向被告要求「過幾天再算，可以嗎？
    」也顯示林心怡要賒帳交易。以上均與林心怡、林志遠之上
    述證詞相互印證。再稽之林心怡陳稱與被告曾有男女朋友關
    係，並無任何恩怨或糾紛（見他字卷第261 頁），衡情應無
    誣攀被告而為虛偽證述之動機，且其就歷次交易細節均能完
    整交代，亦無憑空杜撰事實之跡象，故林心怡、林志遠前述
    指證向被告購買甲基安非他命之情，堪信為真。
  (2)林心怡雖於檢察官面前證稱：（問：上次偵訊時你說褒忠鄉
    龍岩國小花圃拿到被告留下的安非他命後，是11月2 日打電
    話給給被告約在土庫見面，可是11月2 日沒有你們的通聯紀
    錄，11月3 日下午3 時9 分才有通聯紀錄？）應該是11月3
    日下午打電話給他的，事情隔比較久（見他字卷第297 頁）
    ，而與前述「99年11月2 日」清償價款之證詞不符。林志遠
    於檢察官面前證稱：（提示附表二編號９之譯文）這是我和
    被告拿安非他命，我們約在六輕大門，就是先過彩虹橋快到
    六輕大門有一間便利商店，後來我在便利商店前拿1,000 元
    給被告，被告拿安非他命給我（見他字卷第141 頁），亦與
    林志遠前開證詞不相吻合。但證人之證言縱令先後未盡相符
    ，但法院本於審理所得之心證，就其證言一部分認為確實可
    信予以採取，原非法所不許（最高法院46年臺上字第1155號
    判例、85年度臺上字第4455號判決意旨可資參照）。就林心
    怡之部分，被告與林心怡確曾於99年11月2 日與被告通話，
    此有該通訊監察譯文可查（見警卷第162 頁），且其於審判
    中一再堅證是11月2 日就付款與被告，是林心怡上述「11月
    3 日」才清償之證詞，顯係受到檢察官錯誤提問（確實有被
    告與林心怡於11月2 日之通聯紀錄，檢察官誤認為沒有）之
    影響，無礙林心怡指證11月2 日才清償價金之證詞證明力。
    另關於林志遠之部分，林志遠則進一步證稱：因為我有1 次
    在六輕大門旁便利商店與被告買賣安非他命，所以我把彩虹
    橋當成六輕大門旁那座橋，是我搞混了，不是故意作偽證（
    見他字卷第315 頁至第317 頁），是針對證詞歧異之原因，
    林志遠已於偵查中解釋甚詳，且林志遠於本次通話中確已告
    知被告將由他人前往交易，已如前述，故林志遠證稱其將臺
    塑六輕大門附近之交易（被告與林志遠）與本次彩虹橋之交
    易（被告與林心怡）相混淆，方為前述證詞等語，應非子虛
    。自難以林志遠所證前後矛盾，而逕為有利於被告之判斷。
  4.就犯罪事實欄一(二)、(四)、(五)之部分，被告雖辯稱黃小琪或林
    心怡當時交付之金錢，為借款清償性質；另就犯罪事實欄一
    (一)、(三)之部分，黃小琪或林心怡事後支付之款項，亦非買賣
    價金，同為借款清償云云。然而，若被告所述為真，則被告
    顯係無償提供甲基安非他命與黃小琪及林心怡等人，並於轉
    讓甲基安非他命之時（或事後），向黃小琪及林心怡收取之
    前因「借貸關係」而生之債款。惟於購買毒品之同時，支付
    毒品之價金（即銀貨兩訖），為毒品買賣實務上之常態，或
    許基於特殊之原因，偶有先拿毒品後付款之事例，但之後給
    付之款項，仍屬毒品買賣之價金，這應係符合經驗法則之判
    斷，故被告與黃小琪、林心怡等人上述互動模式（一手交錢
    一手交毒品，或先取毒品後清償），實屬毒品買賣交易之常
    見態樣。反觀被告借款清償之辯解部分，被告先於本院訊問
    時供稱：我知道她（指黃小琪）還欠我4,500 元（見本院聲
    羈卷第10頁反面），後於審判中供稱：林心怡在去年（99年
    ）初，在林心怡家中向我借款12,000元，我有和林心怡講過
    ，如果林心怡沒辦法還，黃小琪會幫她還，她們兩人交情很
    好（見本院卷第41頁至第41頁反面），但黃小琪於審判中證
    稱：「（問：根據被告供詞，他說妳到現在為止，還欠他4,
    500 元？）就是欠毒品的錢，因為我被抓進來了（見本院卷
    第82頁反面）。」另林心怡則證稱：「（問：不要管被告怎
    麼說，妳是否有跟被告借過錢？）不曾（見本院卷第88頁）
    。」在在駁斥被告所稱彼此另外有借款之說法。況且，一般
    民間借貸，均會就借款金額、期限、利息及還款方式等事項
    詳加約定，或許基於特別之情誼，而有不另書立借據或提供
    擔保品之情，但就積欠多少款項，及何時清償完畢等細節，
    應當謹記在心。被告卻在警詢中供稱：（犯罪事實欄一(一)之
    部分）是黃小琪將1,000 元拿給我，我忘記是欠的，還是我
    向她借的（見他字卷第153 頁），已可認被告之供詞有違常
    理，且有前後歧異之矛盾。被告繼而於本院訊問時供稱：我
    跟人家拿1,000 元（指價值1,000 元之甲基安非他命），如
    果她（指黃小琪）要2,000 元（指價值2,000 元之甲基安非
    他命），我就會給她2,000 元的東西（指甲基安非他命），
    但是黃小琪只會給我1,000 元（指價金），我是請他們的，
    我不知道他們錢是怎麼算的，我沒有賺錢（見聲羈卷第10頁
    ；本院卷第12頁），更是以「收款不足成本」為己置辯，與
    前述借款之辯解多有不符，是被告空泛言及渠等有借貸關係
    ，卻始終無法合理說明哪1 次的見面是清償哪1 筆之借款，
    有辯解反覆之瑕疵，不可採信。黃小琪再於審判中證稱：我
    有時候是還被告錢，所以交錢給被告，不一定是購買毒品的
    對價（見本院卷第79頁），但就被告與黃小琪相關之通話部
    分，黃小琪均證稱是為了交易毒品而聯絡無誤（見本院卷第
    80 頁 反面至第82頁反面），且就歷次交易之細節（一手交
    錢一手交貨，還是先賒帳後付款），黃小琪已經證述明確在
    前，並未言及有清償借款之事，是黃小琪此部分之證述，與
    其前開證述出入甚大，不能排除係事後袒護被告之詞，應無
    可取。依上可信被告於犯罪事實欄一(一)至(五)所示時地，向黃
    小琪、林心怡等人收取之款項，確係毒品買賣之價金無訛。
    又被告確實於犯罪事實欄一(六)至(十)所示時地，販賣甲基安非
    他命與黃小琪、林心怡等人，且收取對價等事實，業經認定
    在前，且就犯罪事實欄一(六)、(八)、(九)之部分，被告雖辯稱曾
    在千美汽車旅館或大有廟前交付甲基安非他命與黃小琪，但
    未收錢，且未曾在馬光超市旁與黃小琪見面云云（見本院卷
    第42頁至第42頁反面），但被告在偵訊中供稱：我有在千美
    汽車旅館向黃小琪收1,000 元，然後拿毒品給她。在馬光超
    市那1 次有向黃小琪收1,000 元，這是她上次在大有廟交易
    時欠我的（見他字卷第241 頁至第243 頁），是被告此部分
    之辯解前後反覆，應無可取。從而，被告所辯應係臨訟編篡
    之詞，無可採憑。
  5.辯護人雖辯以：本案只有兩個購毒者（黃小琪、林心怡），
    在一般毒品交易案件中，幾乎沒有像這樣的情形，而這兩個
    人與被告素有交情，所以我們認為事有蹊蹺，且被告與她們
    間有金錢糾紛，林心怡雖否認與被告有借款關係，但林心怡
    於審判中脫口而出「被告說有借款」，因被告收押禁見中，
    應無透露此事讓林心怡事先知悉之理，黃小琪也承認確有欠
    款，而通訊監察譯文裡面也有提到「還錢」之事，所以被告
    所辯並非全然無據云云。但查，辯護人以被告被訴販賣毒品
    之對象多寡，以及彼此間有無一定交情，據以判斷被告被訴
    犯罪事實是否確實存在，不免速斷，又被告所謂借款之說有
    諸多瑕疵之處，已經認定在前，且林心怡係於辯護人詰問：
    「是否有跟被告楊昆衡借過錢？」時，才證稱：「不曾。他
    說我們跟他借過錢嗎？我們沒有跟他借過錢。」（見本院卷
    第88頁）。是林心怡應係由辯護人之提問中自行推論被告有
    是類答辯，甚為明確，自難倒果為因，因此質疑林心怡否認
    借款存在之證述證明力。再查，「還錢」一詞，為毒品交易
    中常見用語，是否就指「清償借款」？抑或其他暗語？仍待
    其他證據佐證。就附表二編號２之譯文部分，黃小琪雖於電
    話中向被告表示要「還錢」，但此次見面是為了清償99年9
    月13日向被告購買毒品之價金，已經黃小琪證述歷歷，是黃
    小琪於本次通話中所稱要「還錢」，即非代表要清償向被告
    借貸之「借款」，毋寧係要清償向被告購買毒品之「欠款」
    。另外，辯護人所舉其他通訊監察譯文（見本院卷第110 頁
    ），均非本案被告被訴販賣毒品與黃小琪、林心怡等人時之
    通話內容，且「還錢」一詞既有前述不同意涵，此由黃小琪
    前述證詞即得明瞭，自難認其中一語提及「還錢」，即謂被
    告所述為真。從而，辯護人執此認被告所述可信，不為本院
    所採。
  6.甲基安非他命物稀價昂，其持有販賣者，政府查緝甚嚴，風
    險甚高，且販賣第二級毒品罪之法定刑為無期徒刑或7 年以
    上有期徒刑，得併科鉅額罰金，刑責甚重。又甲基安非他命
    可任意分裝，而每次買賣之價量，亦隨時隨雙方關係之深淺
    、當時之資力、需求程度及對行情之認知等因素，機動的調
    整，因之販賣之利得，除經被告坦承或帳冊價量均臻明確外
    ，委難查得實情，是縱未確切查得販賣賺取之實際差價，但
    除別有事證，足認係按同一價格轉讓，確未牟利之情形外，
    尚難執此認非法販賣之事證有所不足，致知過坦承者難辭重
    典，飾詞否認者反得逞僥倖，而失情理之平。查被告販賣甲
    基安非他命與黃小琪、林心怡之犯行，業經本院認定在前，
    雖依卷內證據資料無從得知被告所購入甲基安非他命之成本
    究為若干，然被告若無營利之意圖，應無甘冒被查緝法辦科
    以重刑之危險，平白無端義務為該買賣之工作，是其販入之
    價格必較售出之價格低廉，而有從中賺取買賣差價牟利之意
    圖及事實，應屬符合論理法則且不違背社會通常經驗之合理
    判斷。準此，被告應有從各次交易中賺取價差，藉此營利之
    意圖，至為灼然。
  7.綜上所陳，被告所辯均屬卸責之詞，不能採信，本案事證明
    確，被告前述販賣甲基安非他命之犯行洵堪認定，應依法論
    科。
參、論罪科刑之理由：
一、故核被告就犯罪事實欄一(一)至(十)所為，均係犯毒品危害防制
    條例第4 條第2 項之販賣第二級毒品罪。被告持有甲基安非
    他命之低度行為，分別為該販賣之高度行為所吸收，均不另
    論罪。
二、黃小琪另於偵查中證稱：（提示附表二編號之譯文）於
    同一天晚上，因為我先生出去，我心情又不太好，所以我就
    打電話給被告，約在我家後面鄰居家後巷的樓梯附近路燈下
    ，拿500 元給被告，被告拿安非他命給我。（提示附表二
    編號之譯文）我問被告還有沒有在千美汽車旅館，我想找
    他吸免錢的，被告說還在，所以我又去千美汽車旅館找他，
    他在旅館內免費請我施用乙次（見他字卷第99頁、第105 頁
    ）。起訴書雖於附表編號４、６之部分，將上開時間之通聯
    紀錄併列其中，但檢察官係分別起訴「被告在雲林縣虎尾鎮
    持法媽祖宮旁小路，以1,000 元之價格販賣甲基安非他命與
    黃小琪」及「在千美汽車旅館內，以1,000 元之價格販賣甲
    基安非他命與黃小琪」（如本判決犯罪事實欄一(四)、(六)所示
    ），顯未記載被告在「黃小琪家後面鄰居家後巷的樓梯附近
    路燈下，以500 元之價格販賣甲基安非他命」以及「千美汽
    車旅館轉讓甲基安非他命與黃小琪」之事實，是黃小琪於偵
    查中指證被告前述犯行，並非起訴效力所及，本院無從併予
    審究，應予說明。
三、被告所犯上述各罪，犯意各別，行為各自獨立，應予分論併
    罰。
四、被告有前述事實欄所記載之前科紀錄，此觀臺灣高等法院被
    告前案紀錄表可明，其於有期徒刑執行完畢後5 年內故意再
    犯本件有期徒刑以上之罪，均為累犯，各應依刑法第47條第
    1 項之規定加重其刑（毒品危害防制條例第4 條第2 項法定
    刑為「無期徒刑」部分，依法不得加重）。
五、共同實施犯罪行為為共同正犯構成要件之一。所謂共同實施
    ，雖不以參與全部犯罪行為為限，要必分擔實施一部分，始
    得為共同正犯（最高法院46年臺上字第1304號判例意旨參照
    ）。被告於本院訊問時供稱：（犯罪事實欄一(四)之部分）黃
    小琪要拿錢給我，請我幫她「調」東西（指甲基安非他命）
    ，但藥頭就在那裡，我是轉手把毒品拿給她（見聲羈卷第10
    頁反面），固與黃小琪於偵查中證稱：當時是有第三人在場
    沒錯等語相符（見本院卷第305 頁）。然被告於本院審理時
    ，係以黃小琪交付之款項為他筆借款之清償為己辯護，業如
    前述，與其上開辯稱係收取代黃小琪調取毒品款項（即另向
    他人購買毒品之價金），亦有矛盾，本不能逕信。參以黃小
    琪於偵查中證稱：是被告拿安非他命給我，我付錢給被告，
    我不認識那個第三人，而且我的錢不是交給那個第三人，我
    也不知道毒品是否為第三人拿給被告，被告再拿給我等語明
    確（見他字卷第303 頁至第305 頁）。是該第三人於本次交
    易中角色為何？有無參與販賣毒品之構成要件行為？經本院
    調查證據完畢後，仍無法獲得確信，自難以被告單一有瑕疵
    之供述，據認被告與他人共同為本次販賣甲基安非他命之犯
    行，併此陳明。
六、爰審酌被告正值壯年，四肢健全，不思以正當管道工作賺取
    金錢，竟為圖賺取不法利益，而販賣第二級毒品，以戕害國
    人身心健康之犯罪方式牟利，增加毒品在社會流通之危險性
    ，且令施用毒品者沉迷於毒癮，無法自拔，輕則戕害個人身
    心，重則因缺錢購毒而引發各式犯罪，並於犯後仍設詞飾卸
    ，殊不可取，但念及被告販售毒品對象僅有2 人，各次交易
    金額均為1,000 元、數量非鉅、獲利難認豐碩，應係零星販
    賣，而與大量販賣牟利之「大盤」或「中盤」有別，再被告
    為61年次，現年38歲，在被告犯下本案後，可認其人生部分
    黃金時期已注定在獄中度過，本院縱令量處重刑，其效用可
    能隨著長期刑之執行，等比例地下跌，效用不高，可能徒留
    讓被告得到報應、實踐虛幻的正義，並增加國家財政負擔，
    日後，待其由監所假釋或執行期滿出監後，勢必使得被告更
    難以復歸社會，重新體會作為人的意義與尊嚴，對於社會的
    警示、教化，也沒有功用，被告若經此教訓能改過遷善，早
    日回歸家庭與社會，將來仍有所作為，暨被告自承家中有父
    母親、太太、3 個小孩之家庭狀況、大專畢業之智識程度、
    之前在台塑六輕當監工之工作等一切情狀，分別量處如附表
    一編號１至１０所示之刑，再定其應執行之刑如主文所示。
七、毒品危害防制條例第19條第1 項規定，犯第4 條之罪者，其
    供犯罪所用或因犯罪所得之財物，均沒收之，如全部或一部
    不能沒收時，追徵其價額或以其財產抵償之。但該條項並無
    如同條例第18條第1 項所定「不問屬於犯人與否，沒收之」
    之明文，自屬相對沒收主義之立法。是其應沒收之物，應以
    屬被告所有者為限（最高法院95年度臺上字第305 號判決意
    旨參照）。且屬於本條所定沒收之標的，如得以直接沒收者
    ，判決主文僅宣告沒收即可，不生「追徵其價額」或「以其
    財產抵償之」問題，須沒收之標的全部或一部不能沒收時，
    始生「追徵其價額」或「以其財產抵償之」選項問題。而「
    追徵其價額」或「以其財產抵償之」係屬兩種選項，分別係
    針對現行貨幣以外之其他財產與現行貨幣而言。其中，「追
    徵其價額」者，係指所沒收之物為金錢以外之其他財物而無
    法沒收時，因其實際價值不確定，應追徵其價額，使其繳納
    與原物相當之價額，並無以其財產抵償之問題。倘嗣後追徵
    其金錢價額，不得結果而須以其財產抵償者，要屬行政執行
    機關依強制執行之法律之執行問題，即無不能執行之情形，
    自毋庸諭知「或以其財產抵償之」。如不能沒收之沒收標的
    為金錢時，因價值確定，判決主文直接宣告「以其財產抵償
    之」即可，不發生追徵價額之問題（最高法院99年度第5 次
    刑事庭會議決議參照）。則：
  (一)本案行動電話1 支（含門號0000000000號晶片卡1 張），為
    其供本件販毒聯絡使用之工具，業經認定如上，並為被告所
    有，業據被告供認在卷（見本院卷第98頁），亦有該門號申
    登人查詢資料在卷可查（見聲監卷第27頁），均應依上述規
    定諭知沒收。
  (二)被告各次販賣甲基安非他命所得（如犯罪事實欄一(一)至(十)所
    示，均已收取），均未扣案，仍應依前述規定於各罪項下諭
    知沒收，如全部或一部不能沒收時，以其財產抵償。
肆、應適用之法律：
一、刑事訴訟法第299 條第1 項前段。
二、毒品危害防制條例第4 條第2 項、第19條第1 項。
三、刑法第11條、第47條第1 項、第51條第5 款。
本案經檢察官陳詠薇到庭執行職務。
中    華    民    國   100    年    5     月    24    日
                  刑事第七庭  審判長法  官 許佩如
                                    法  官 鍾世芬
                                    法  官 王紹銘
以上正本證明與原本無異。
如不服本判決，應於收受本判決後10日內向本院提出上訴書狀，
並應敘述具體理由。如未敘述上訴理由者，應於上訴期間屆滿後
20日內向本院補提理由書狀（均須按他造當事人之人數附繕本）
「切勿逕送上級法院」。
                                    書記官 洪秀虹
中    華    民    國   100    年    5     月    24    日
附錄本案論罪科刑法條：
《毒品危害防制條例第4 條第2 項》
製造、運輸、販賣第二級毒品者，處無期徒刑或7 年以上有期徒
刑，得併科新臺幣1,000 萬元以下罰金。
【附表一：被告所犯罪刑一覽表】
┌──┬─────┬─────┬──────────────────┐
│編號│ 犯罪事實 │ 所犯罪名 │           宣告刑之內容             │
├──┼─────┼─────┼──────────────────┤
│ １ │犯罪事實欄│毒品危害防│處有期徒刑柒年貳月。扣案之NOKIA 廠牌│
│    │一(一)所載販│制條例第4 │行動電話壹支（含搭配使用之門號○九三│
│    │賣甲基安非│條第2 項之│0000000號晶片卡壹張）沒收。未│
│    │他命與黃小│販賣第二級│扣案之販賣第二級毒品所得新臺幣壹仟元│
│    │琪之犯行  │毒品罪    │沒收，如全部或一部不能沒收時，以其財│
│    │          │          │產抵償。                            │
├──┼─────┼─────┼──────────────────┤
│ ２ │犯罪事實欄│毒品危害防│處有期徒刑柒年貳月。扣案之NOKIA 廠牌│
│    │一(二)所載販│制條例第4 │行動電話壹支（含搭配使用之門號○九三│
│    │賣甲基安非│條第2 項之│0000000號晶片卡壹張）沒收。未│
│    │他命與黃小│販賣第二級│扣案之販賣第二級毒品所得新臺幣壹仟元│
│    │琪之犯行  │毒品罪    │沒收，如全部或一部不能沒收時，以其財│
│    │          │          │產抵償。                            │
├──┼─────┼─────┼──────────────────┤
│ ３ │犯罪事實欄│毒品危害防│處有期徒刑柒年貳月。扣案之NOKIA 廠牌│
│    │一(三)所載販│制條例第4 │行動電話壹支（含搭配使用之門號○九三│
│    │賣甲基安非│條第2 項之│0000000號晶片卡壹張）沒收。未│
│    │他命與林心│販賣第二級│扣案之販賣第二級毒品所得新臺幣壹仟元│
│    │怡之犯行  │毒品罪    │沒收，如全部或一部不能沒收時，以其財│
│    │          │          │產抵償。                            │
├──┼─────┼─────┼──────────────────┤
│ ４ │犯罪事實欄│毒品危害防│處有期徒刑柒年貳月。扣案之NOKIA 廠牌│
│    │一(四)所載販│制條例第4 │行動電話壹支（含搭配使用之門號○九三│
│    │賣甲基安非│條第2 項之│0000000號晶片卡壹張）沒收。未│
│    │他命與黃小│販賣第二級│扣案之販賣第二級毒品所得新臺幣壹仟元│
│    │琪之犯行  │毒品罪    │沒收，如全部或一部不能沒收時，以其財│
│    │          │          │產抵償。                            │
├──┼─────┼─────┼──────────────────┤
│ ５ │犯罪事實欄│毒品危害防│處有期徒刑柒年貳月。扣案之NOKIA 廠牌│
│    │一(五)所載販│制條例第4 │行動電話壹支（含搭配使用之門號○九三│
│    │賣甲基安非│條第2 項之│0000000號晶片卡壹張）沒收。未│
│    │他命與黃小│販賣第二級│扣案之販賣第二級毒品所得新臺幣壹仟元│
│    │琪之犯行  │毒品罪    │沒收，如全部或一部不能沒收時，以其財│
│    │          │          │產抵償。                            │
├──┼─────┼─────┼──────────────────┤
│ ６ │犯罪事實欄│毒品危害防│處有期徒刑柒年貳月。扣案之NOKIA 廠牌│
│    │一(六)所載販│制條例第4 │行動電話壹支（含搭配使用之門號○九三│
│    │賣甲基安非│條第2 項之│0000000號晶片卡壹張）沒收。未│
│    │他命與黃小│販賣第二級│扣案之販賣第二級毒品所得新臺幣壹仟元│
│    │琪之犯行  │毒品罪    │沒收，如全部或一部不能沒收時，以其財│
│    │          │          │產抵償。                            │
├──┼─────┼─────┼──────────────────┤
│ ７ │犯罪事實欄│毒品危害防│處有期徒刑柒年貳月。扣案之NOKIA 廠牌│
│    │一(七)所載販│制條例第4 │行動電話壹支（含搭配使用之門號○九三│
│    │賣甲基安非│條第2 項之│0000000號晶片卡壹張）沒收。未│
│    │他命與林心│販賣第二級│扣案之販賣第二級毒品所得新臺幣壹仟元│
│    │怡之犯行  │毒品罪    │沒收，如全部或一部不能沒收時，以其財│
│    │          │          │產抵償。                            │
├──┼─────┼─────┼──────────────────┤
│ ８ │犯罪事實欄│毒品危害防│處有期徒刑柒年貳月。扣案之NOKIA 廠牌│
│    │一(八)所載販│制條例第4 │行動電話壹支（含搭配使用之門號○九三│
│    │賣甲基安非│條第2 項之│0000000號晶片卡壹張）沒收。未│
│    │他命與黃小│販賣第二級│扣案之販賣第二級毒品所得新臺幣壹仟元│
│    │琪之犯行  │毒品罪    │沒收，如全部或一部不能沒收時，以其財│
│    │          │          │產抵償。                            │
├──┼─────┼─────┼──────────────────┤
│ ９ │犯罪事實欄│毒品危害防│處有期徒刑柒年貳月。扣案之NOKIA 廠牌│
│    │一(九)所載販│制條例第4 │行動電話壹支（含搭配使用之門號○九三│
│    │賣甲基安非│條第2 項之│0000000號晶片卡壹張）沒收。未│
│    │他命與黃小│販賣第二級│扣案之販賣第二級毒品所得新臺幣壹仟元│
│    │琪之犯行  │毒品罪    │沒收，如全部或一部不能沒收時，以其財│
│    │          │          │產抵償。                            │
├──┼─────┼─────┼──────────────────┤
│ １０ │犯罪事實欄│毒品危害防│處有期徒刑柒年貳月。扣案之NOKIA 廠牌│
│    │一(十)所載販│制條例第4 │行動電話壹支（含搭配使用之門號○九三│
│    │賣甲基安非│條第2 項之│0000000號晶片卡壹張）沒收。未│
│    │他命與林心│販賣第二級│扣案之販賣第二級毒品所得新臺幣壹仟元│
│    │怡之犯行  │毒品罪    │沒收，如全部或一部不能沒收時，以其財│
│    │          │          │產抵償。                            │
└──┴─────┴─────┴──────────────────┘
【附表二：本案通訊監察譯文一覽表】
┌──┬─────┬───────────────┬──────────┐
│編號│   時間   │       通訊監察譯文內容       │        備註        │
├──┼─────┼───────────────┼──────────┤
│ １ │99年9 月13│A：0000000000（楊昆衡）       │佐證犯罪事實欄一(一)│
│    │日12時34分│B：0000000000（黃小琪）       │  之交易。          │
│    │52秒許    ├───────────────┤通訊監察譯文出處：│
│    │          │A：我剛剛從你家過去。         │  見他字卷第45頁。  │
│    │          │B：你有打給她嗎？             │                    │
│    │          │A：她沒有接。                 │                    │
│    │          │B：我也不知道他在那裡。       │                    │
│    │          │A：不知道在那裡有差嗎？       │                    │
│    │          │B：她看我在睡就走了吧。       │                    │
│    │          │A：現在捏？                   │                    │
│    │          │B：我打給她沒有接，我現在起來 │                    │
│    │          │   了。                       │                    │
│    │          │A：再來捏，騎車出來，看那裡比 │                    │
│    │          │   較好。                     │                    │
│    │          │B：我也不知道。               │                    │
│    │          │A：我在你們土庫這裡而已。     │                    │
│    │          │B：我在打給你。               │                    │
│    ├─────┼───────────────┼──────────┤
│    │99年9 月13│A：0000000000（楊昆衡）       │佐證犯罪事實欄一(一)│
│    │日13時45分│B：0000000000（黃小琪）       │  之交易。          │
│    │57秒許    ├───────────────┤通訊監察譯文出處：│
│    │          │B：抱歉喔。                   │  見他字卷第45頁。  │
│    │          │A：怎麼都不接？               │                    │
│    │          │B：剛剛有人去家裡坐，龜仔，龜 │                    │
│    │          │   殼花。                     │                    │
│    │          │A：我在堤防旁，很大條這邊，你 │                    │
│    │          │   多久會到？                 │                    │
│    │          │B：你有看到我嗎？             │                    │
│    │          │A：我再靠近欣怡這邊，上次你帶 │                    │
│    │          │   你兒子來這邊。             │                    │
│    │          │B：很遠，我先從大屯那裡過去。 │                    │
├──┼─────┼───────────────┼──────────┤
│ ２ │99年9 月16│A：0000000000（楊昆衡）       │佐證犯罪事實欄一(一)│
│    │日16時49分│B：0000000000（黃小琪）       │  之交易。          │
│    │40秒許    ├───────────────┤通訊監察譯文出處：│
│    │          │B：你在忙嗎？                 │  見他字卷第49頁。  │
│    │          │A：我在想妳。                 │                    │
│    │          │B：我老公今天休息。           │                    │
│    │          │A：還好我早上沒有過去找你。   │                    │
│    │          │B：我…我要還你錢。           │                    │
│    │          │A：我現在要過去。             │                    │
│    │          │B：可是我等一下要跟我先生出去 │                    │
│    │          │   ，我錢放在外面好嗎？       │                    │
│    │          │A：你要放那裡。               │                    │
│    │          │B：我放在你停車那邊台階下，我 │                    │
│    │          │   用紙包起來。               │                    │
│    ├─────┼───────────────┼──────────┤
│    │99年9 月16│A：0000000000（楊昆衡）       │佐證犯罪事實欄一(一)│
│    │日17時4 分│B：0000000000（黃小琪）       │  之交易。          │
│    │40秒許    ├───────────────┤通訊監察譯文出處：│
│    │          │簡訊內容（B 傳給 A）：        │  見他字卷第49頁。  │
│    │          │放好了，內有留言，拿走後請傳簡│                    │
│    │          │訊告知。                      │                    │
├──┼─────┼───────────────┼──────────┤
│ ３ │99年9 月16│A：0000000000（楊昆衡）       │佐證犯罪事實欄一(二)│
│    │日21時25分│B：0000000000（黃小琪）       │  之交易。          │
│    │45秒許    ├───────────────┤通訊監察譯文出處：│
│    │          │A：你還沒有睡覺喔？           │  見他字卷第49頁。  │
│    │          │B：還沒阿，等你阿。           │                    │
│    │          │A：你老公沒有在旁邊喔？       │                    │
│    │          │B：他在樓下我在樓上，小孩子要 │                    │
│    │          │   睡覺了。                   │                    │
│    │          │A：你老公沒有酒醉喔？         │                    │
│    │          │B：沒有，還是你要把他敲昏。   │                    │
│    │          │A：如果可以啦。               │                    │
│    │          │B：正經一點，你不是在他家嗎？ │                    │
│    │          │A：沒有，他沒有過去。         │                    │
│    │          │B：他沒有過去喔，你要叫他過去 │                    │
│    │          │   嗎？                       │                    │
│    │          │A：叫他過來是純那各而已喔。   │                    │
│    │          │B：我放在那裡那個錢拿了沒？   │                    │
│    │          │A：我知道，我收到看到了，我等 │                    │
│    │          │   會也要完成你的使命阿。     │                    │
│    │          │B：謝謝啦，我什麼時候那麼偉大 │                    │
│    │          │   我都不知道，他今天有打好幾 │                    │
│    │          │   通給我。                   │                    │
│    │          │A：我現在到你們土庫了，我等會 │                    │
│    │          │   會…                       │                    │
│    │          │B：你會放在那邊喔？           │                    │
│    │          │A：嘿啦。                     │                    │
│    │          │B：等一下，我想看看你如果到了 │                    │
│    │          │   在那裡，我有辦法下去我在下 │                    │
│    │          │   去，10分鐘我如果有下去就下 │                    │
│    │          │   去了，騙小孩子如果騙到想睡 │                    │
│    │          │   覺就沒辦法下去了。         │                    │
│    │          │A：恩，小孩子比較重要。       │                    │
│    │          │B：就麻煩你了。               │                    │
│    ├─────┼───────────────┼──────────┤
│    │99年9 月16│A：0000000000（楊昆衡）       │佐證犯罪事實欄一(二)│
│    │日22時37分│B：0000000000（黃小琪）       │  之交易。          │
│    │53秒許    ├───────────────┤通訊監察譯文出處：│
│    │          │B：我先去全家一下。           │  見他字卷第51頁。  │
│    │          │A：你要先去全家就對了。       │                    │
│    │          │B：你到了嗎？                 │                    │
│    │          │A：我現在剛好過溪晡橋。       │                    │
│    │          │B：那我現在要慢慢騎，要不要一 │                    │
│    │          │   起過去。                   │                    │
│    │          │A：好阿，你慢慢騎，我慢慢開阿 │                    │
│    │          │   。                         │                    │
├──┼─────┼───────────────┼──────────┤
│ ４ │99年9 月18│A：0000000000（楊昆衡）       │佐證犯罪事實欄一(三)│
│    │日13時2 分│B：05-0000000（林心怡）       │  之交易。          │
│    │29秒許    ├───────────────┤通訊監察譯文出處：│
│    │          │B：你在哪？                   │  見他字卷第263 頁。│
│    │          │A：在開車。                   │                    │
│    │          │B：要去哪？                   │                    │
│    │          │A：上班。                     │                    │
│    │          │B：有那麼可憐喔，你們公司風有 │                    │
│    │          │   很大嗎？小心一點不要被風吹 │                    │
│    │          │   走，暴風圈很大。           │                    │
│    │          │A：新聞不準，製造緊張，你老公 │                    │
│    │          │   不在喔。                   │                    │
│    │          │B：去田裡要來嗎？             │                    │
│    │          │A：別喔，不要相害喔，太傷腦筋 │                    │
│    │          │   了。                       │                    │
│    ├─────┼───────────────┼──────────┤
│    │99年9 月18│A：0000000000（楊昆衡）       │佐證犯罪事實欄一(三)│
│    │日14時1 分│B：05-0000000（林心怡）       │  之交易。          │
│    │38秒許    ├───────────────┤通訊監察譯文出處：│
│    │          │B：你在哪邊？還在外面喔？     │  見他字卷第263 頁。│
│    │          │A：買麵。                     │                    │
│    │          │B：我也要吃，我肚子餓，你幾點 │                    │
│    │          │   下班？                     │                    │
│    │          │A：下班不一定。               │                    │
│    │          │B：不然下午他爸回來我叫他顧小 │                    │
│    │          │   孩，我打給你。             │                    │
│    │          │A：都可以。                   │                    │
├──┼─────┼───────────────┼──────────┤
│ ５ │99年10月5 │A：0000000000（楊昆衡）       │佐證犯罪事實欄一(三)│
│    │日9 時23分│B：05-0000000（林心怡）       │  之交易。          │
│    │10秒許    ├───────────────┤通訊監察譯文出處：│
│    │          │B：你有忙嗎？                 │  見他字卷第264 頁。│
│    │          │A：等電話。                   │                    │
│    │          │B：有要過來嗎？               │                    │
│    │          │A：沒辦法要你過來，我等電話， │                    │
│    │          │   電話來我要進去。           │                    │
│    ├─────┼───────────────┼──────────┤
│    │99年10月5 │A：0000000000（楊昆衡）       │佐證犯罪事實欄一(三)│
│    │日9 時36分│B：05-0000000（林心怡）       │  之交易。          │
│    │13秒許    ├───────────────┤通訊監察譯文出處：│
│    │          │B：你在哪？                   │  見他字卷第264 頁。│
│    │          │A：臺西阿。                   │                    │
│    │          │B：要在那等嗎？               │                    │
│    │          │A：過去你們那邊，你身上有錢嗎 │                    │
│    │          │   ？                         │                    │
│    │          │B：有阿，怎樣？               │                    │
│    │          │A：身上剩幾十塊，等會還要加油 │                    │
│    │          │   。                         │                    │
│    │          │B：恩。                       │                    │
├──┼─────┼───────────────┼──────────┤
│ ６ │99年9 月27│A：0000000000（楊昆衡）       │佐證犯罪事實欄一(四)│
│    │日16時7 分│B：0000000000（黃小琪）       │  之交易。          │
│    │10秒許    ├───────────────┤通訊監察譯文出處：│
│    │          │B：你在哪？                   │  見他字卷第59頁。  │
│    │          │A：我在你旁邊。               │                    │
│    │          │B：在街上嗎？                 │                    │
│    │          │A：恩，靠近虎尾這。           │                    │
│    │          │B：我在虎尾這。               │                    │
│    │          │A：我隔一條溪就虎尾。         │                    │
│    │          │B：要在哪？                   │                    │
│    │          │A：虎尾要靠近西螺那你在虎尾等 │                    │
│    │          │   我。                       │                    │
│    │          │B：虎尾哪等？                 │                    │
│    │          │A：你在那天美樂迪前面那條路騎 │                    │
│    │          │   到盡頭全家還是萊爾富等我不 │                    │
│    │          │   要太晚。                   │                    │
│    │          │B：不然美樂迪等你。           │                    │
│    │          │A：加油站那邊統一等我。       │                    │
│    ├─────┼───────────────┼──────────┤
│    │99年9 月27│A：0000000000（楊昆衡）       │佐證犯罪事實欄一(四)│
│    │日16時27分│B：0000000000（黃小琪）       │  之交易。          │
│    │40秒      ├───────────────┤通訊監察譯文出處：│
│    │          │B：你有看到我嗎？             │  見聲監939 號卷第68│
│    │          │A：你到全家了喔！？           │  頁。              │
│    │          │B：我有看到媽祖宮阿。         │                    │
│    │          │A：你在全家那邊等。           │                    │
│    │          │B：那有我老公認識的人耶。     │                    │
│    │          │A：那你騎回頭我到那邊。       │                    │
│    │          │B：好。                       │                    │
├──┼─────┼───────────────┼──────────┤
│ ７ │99年9 月30│A：0000000000（楊昆衡）       │佐證犯罪事實欄一(五)│
│    │日2 時23分│B：0000000000（黃小琪）       │  之交易。          │
│    │22秒許    ├───────────────┤通訊監察譯文出處：│
│    │          │B：哪裡？                     │  見他字卷第63頁。  │
│    │          │A：在附近阿，我打給你。       │                    │
│    ├─────┼───────────────┼──────────┤
│    │99年9 月30│A：0000000000（楊昆衡）       │佐證犯罪事實欄一(五)│
│    │日3 時11分│B：0000000000（黃小琪）       │  之交易。          │
│    │43秒許    ├───────────────┤通訊監察譯文出處：│
│    │          │簡訊內容（A 傳給 B）：        │  見他字卷第63頁。  │
│    │          │空地水溝中！                  │                    │
│    ├─────┼───────────────┼──────────┤
│    │99年9 月30│A：0000000000（楊昆衡）       │佐證犯罪事實欄一(五)│
│    │日3 時16分│B：0000000000（黃小琪）       │  之交易。          │
│    │48秒許    ├───────────────┤通訊監察譯文出處：│
│    │          │A：簡訊有收到了嗎？           │  見他字卷第63頁。  │
│    │          │B：有。                       │                    │
│    │          │A：等會先用一下，不然等會不見 │                    │
│    │          │   ，靠近左邊，靠近房子，用白 │                    │
│    │          │   色透明的那個，你看應該就看 │                    │
│    │          │   的清楚。                   │                    │
├──┼─────┼───────────────┼──────────┤
│ ８ │99年10月6 │A：0000000000（楊昆衡）       │佐證犯罪事實欄一(六)│
│    │日11時33分│B：0000000000（黃小琪）       │  之交易。          │
│    │53秒許    ├───────────────┤通訊監察譯文出處：│
│    │          │B：你在那裡？                 │  見他字卷第69頁。  │
│    │          │A：朋友這。                   │                    │
│    │          │B：你有要過來嗎？             │                    │
│    │          │A：回去的話，你如果有要那個我 │                    │
│    │          │   就繞過去。                 │                    │
│    │          │B：差不多幾點？               │                    │
│    │          │A：2 個鐘頭吧。               │                    │
│    │          │B：恩。                       │                    │
│    ├─────┼───────────────┼──────────┤
│    │99年10月6 │A：0000000000（楊昆衡）       │佐證犯罪事實欄一(六)│
│    │日12時48分│B：0000000000（黃小琪）       │  之交易。          │
│    │22秒許    ├───────────────┤通訊監察譯文出處：│
│    │          │A：你老公在嗎？               │  見他字卷第69頁。  │
│    │          │B：恩，你在嗎？               │                    │
│    │          │A：高速公路。                 │                    │
│    │          │B：你有要過來嗎？             │                    │
│    │          │A：會經過吧，你要出來嗎？     │                    │
│    │          │B：哪等？                     │                    │
│    │          │A：不然就我們那晚去的那間。   │                    │
│    │          │B：那邊我不會走，什麼時候？   │                    │
│    │          │A ：我現在到臺中，差不多4-50分│                    │
│    │          │。                            │                    │
├──┼─────┼───────────────┼──────────┤
│ ９ │99年10月13│A：0000000000（楊昆衡）       │佐證犯罪事實欄一(七)│
│    │日21時56分│B：0000000000（林志遠）       │  之交易。          │
│    │7 秒許    ├───?  w───────────┤通訊監察譯文出處：│
│    │          │B：我心怡她弟，我要跟你拿資料 │  見他字卷第133 頁。│
│    │          │   。                         │                    │
│    │          │A：我在麥寮。                 │                    │
│    │          │B：那我怎麼過去，還要顧小孩， │                    │
│    │          │   那我叫那個過去。           │                    │
│    │          │A：你有車嗎？                 │                    │
│    │          │B：車子不知道有沒有油？       │                    │
│    │          │A：你看怎麼打給我。           │                    │
│    │          │B：恩。                       │                    │
│    ├─────┼───────────────┼──────────┤
│    │99年10月13│A：0000000000（楊昆衡）       │佐證犯罪事實欄一(七)│
│    │日22時53分│B：0000000000（林志遠）       │  之交易。          │
│    │5 秒許    ├───────────────┤通訊監察譯文出處：│
│    │          │B：我到彩虹橋還要多久？       │  見他字卷第133 頁。│
│    │          │A：1 分鐘，看到堤防上面一間房 │                    │
│    │          │   子。                       │                    │
│    │          │B：恩。                       │                    │
├──┼─────┼───────────────┼──────────┤
│ １０ │99年10月14│A：0000000000（楊昆衡）       │佐證犯罪事實欄一(八)│
│    │日19時35分│B：0000000000（黃小琪）       │  之交易。          │
│    │58秒許    ├───────────────┤通訊監察譯文出處：│
│    │          │A：我在崙背這邊。             │  見他字卷第73頁。  │
│    │          │B：我晚上沒辦法出去吧。       │                    │
│    │          │A：我會跟你說在何處。         │                    │
│    │          │B：我出去再打給你嗎？         │                    │
│    │          │A：對阿，就除了這樣子而已阿。 │                    │
│    │          │B：那晚一點可以嗎？           │                    │
│    │          │A：你如果非要不可的話，我會先 │                    │
│    │          │   幫你注意阿，現在可以阿。   │                    │
│    │          │B：我現在沒辦法阿。           │                    │
│    │          │A：你有確定嗎？有確定要先安排 │                    │
│    │          │   阿，找一個你知道的地方過去 │                    │
│    │          │   就ok了，不管多晚啦，我準備 │                    │
│    │          │   好，要來不來你的事，最慢幾 │                    │
│    │          │   點會打過來，過那個時間我就 │                    │
│    │          │   關機了。                   │                    │
│    │          │B：11點好不好？               │                    │
│    │          │A：那11點我關機沒來就沒來了。 │                    │
│    ├─────┼───────────────┼──────────┤
│    │99年10月14│A：0000000000（楊昆衡）       │佐證犯罪事實欄一(八)│
│    │日20時42分│B：0000000000（黃小琪）       │  之交易。          │
│    │07秒許    ├───────────────┤通訊監察譯文出處：│
│    │          │A：你沒看到我嗎？             │  見他字卷第75頁。  │
│    │          │B：沒有阿，你在哪？           │                    │
│    │          │A：你在廟前面嗎？             │                    │
│    │          │B：恩。                       │                    │
│    │          │A：我在加油站加油，我看到了。 │                    │
├──┼─────┼───────────────┼──────────┤
│  │99年11月2 │A：0000000000（楊昆衡）       │佐證犯罪事實欄一(九)│
│    │日9 時7 分│B：0000000000（黃小琪）       │  之交易。          │
│    │01秒許    ├───────────────┤通訊監察譯文出處：│
│    │          │B：你現在可以出來嗎？         │  見他字卷第81頁。  │
│    │          │A：可以阿，但是重點不能在你家 │                    │
│    │          │   喔。                       │                    │
│    │          │B：但是我婆婆他們要去臺南。   │                    │
│    │          │A：你2 個重點，你身上有2 千嗎 │                    │
│    │          │   ？                         │                    │
│    │          │B：1千。                      │                    │
│    ├─────┼───────────────┼──────────┤
│    │99年11月2 │A：0000000000（楊昆衡）       │佐證犯罪事實欄一(九)│
│    │日9 時55分│B：0000000000（黃小琪）       │  之交易。          │
│    │58秒許    ├───────────────┤通訊監察譯文出處：│
│    │          │A：我到馬光了。               │  見他字卷第81頁。  │
│    │          │B：恩。                       │                    │
├──┼─────┼───────────────┼──────────┤
│  │99年10月22│A：0000000000（楊昆衡）       │佐證犯罪事實欄一(十)│
│    │日18時48分│B：05-0000000（林心怡）       │  之交易。          │
│    │17秒許    ├───────────────┤通訊監察譯文出處：│
│    │          │B ：我跟你商量，要跟你借材料，│  見他字卷第265 頁。│
│    │          │   過幾天在算，可以嗎？       │                    │
│    │          │A：你在家嗎？                 │                    │
│    │          │B：嗯。                       │                    │
│    │          │A：我等會看怎樣打給你，還不知 │                    │
│    │          │   道。                       │                    │
│    │          │B：恩。                       │                    │
├──┼─────┼───────────────┼──────────┤
│  │99年11月2 │A：0000000000（楊昆衡）       │佐證犯罪事實欄一(十)│
│    │日13時31分│B：0000000000（林心怡）       │  之交易。          │
│    │51秒      ├───────────────┤通訊監察譯文出處：│
│    │          │A：你在哪？？                 │  見警卷第162 頁。  │
│    │          │B：我家外面。                 │                    │
│    │          │A：現在有空嗎？身上有錢嗎？   │                    │
│    │          │B：要晚上。                   │                    │
│    │          │A：想辦法再湊2 千。           │                    │
│    │          │B：我等一下打給你。           │                    │
│    │          │A：我在土庫這邊。             │                    │
│    │          │B：恩。                       │                    │
│    ├─────┼───────────────┼──────────┤
│    │99年11月2 │A：0000000000（楊昆衡）       │佐證犯罪事實欄一(十)│
│    │日13時51分│B：0000000000（林心怡）       │  之交易。          │
│    │37秒      ├───────────────┤通訊監察譯文出處：│
│    │          │B：在哪邊？                   │  見警卷第162 頁。  │
│    │          │A：上次我帶小孩子來的這邊508。│                    │
│    │          │B：恩。                       │                    │
├──┼─────┼───────────────┼──────────┤
│  │99年9 月27│A：0000000000（楊昆衡）       │本次交易未據起訴  │
│    │日20時9 分│B：0000000000（黃小琪）       │通訊監察譯文出處：│
│    │59秒      ├───────────────┤  見他字卷第61頁。  │
│    │          │B：你不要停太近喔，他上次有看 │                    │
│    │          │   到你。                     │                    │
│    │          │A：我從另一頭過去。           │                    │
│    │          │B：我等會響你，你再過來。     │                    │
│    │          │A：妳騎車出來嗎？             │                    │
│    │          │B：騎我小嬸的。               │                    │
│    │          │A：我怕他等會問你怎麼沒騎車去 │                    │
│    │          │   哪？                       │                    │
│    │          │B：我不知道他什麼時候會回來。 │                    │
│    │          │A：你不是要跟我去那個喔？     │                    │
│    │          │B：可以我就跟你說了，我看明天 │                    │
│    │          │   他要去工作我們明天要聊再聊 │                    │
│    │          │   ，你懂了嗎？               │                    │
│    │          │A：恩。                       │                    │
│    ├─────┼───────────────┼──────────┤
│    │99年9 月27│A：0000000000（楊昆衡）       │本次買賣未據起訴  │
│    │20時22分42│B：0000000000（黃小琪）       │通訊監察譯文出處：│
│    │秒許      ├───────────────┤  見他字卷第61頁。  │
│    │          │A：你有看到嗎？               │                    │
│    │          │B：我小嬸剛好回來，三菱的。   │                    │
│    │          │A：嗯，我剛好在這我熄火。     │                    │
│    │          │B：你等一下，是在對面還是旁邊 │                    │
│    │          │   ？                         │                    │
│    │          │A：旁邊路燈這。               │                    │
│    │          │B：恩。                       │                    │
├──┼─────┼───────────────┼──────────┤
│  │99年10月6 │A：0000000000（楊昆衡）       │本次轉讓未據起訴  │
│    │日16時22分│B：0000000000（黃小琪）       │通訊監察譯文出處：│
│    │54秒許    ├───────────────┤  見他字卷第69頁。  │
│    │          │B：你人還在那裡喔？           │                    │
│    │          │A：恩，我等會過去。           │                    │
│    │          │B：恩，我放好了。             │                    │
│    │          │A：恩。                       │                    │
└──┴─────┴───────────────┴──────────┘